---
title: "R Notebook"
output: html_notebook
---

Tarea 5 José Luis Hernández

Datos más comunes que utiliza la plataforma
Stack Overflow

```{r}

library (tidyverse)
questions <- read_csv('questions.csv')
answers <- read_csv('answers.csv')
tags <- read_csv('tags.csv')
question_tags <- read_csv('question_tags.csv')

questions
answers
tags
question_tags

```
1. Left-joining questions and tags

Utilice left_joins en este ejercicio para asegurarse de mantener todas las preguntas, incluso aquellas sin un tag correspondiente.


```{r}

questions_with_tags <- questions %>%
  #1.1. Relacione questions y question_tags
  left_join(question_tags, by = c("id" = "question_id")) %>%
  #1.2. Agregue una relación más para la tabla tags.
  left_join(tags, by = c("tag_id" = "id"))  %>%
  #1.3. Cambiar los NA en la columna tag_name a "only-r".
  replace_na(list(tag_name="only-r"))

questions_with_tags

```

2. Comparing scores across tags
Realice un breve análisis, para ello utilice verbos de la familia dplyr como group by, summarize,
arrange y averigue el score promedio de las preguntas más frecuentes.


2.1. Utilice questions_with_tags y aplique group_by para la variable tag_name.

```{r}
questions_with_tags %>%
  group_by(tag_name)

```

2.2. Aplique summarize para obtener el score promedio de cada pregunta y asígnele el nombre mean_score.
2.3. Ordene mean_score en forma descendente.

```{r}
questions_with_tags %>%
  group_by(tag_name) %>%
  summarize(mean_score = median(score)) %>%
  arrange(desc(mean_score))

```

3. Finding gaps between questions and answers

Ahora uniremos questions con answers. Asegúrese de explorar las tablas y sus columnas en la consola antes de comenzar el ejercicio.

3.1. Utilice inner_join para combinar las tablas questions y answers, luego aplique los sufijos
"_question" y "_answer", respectivamente.
3.2. Agregue una nueva columna utilizando la función mutate. La nueva columna se llamará
gap y contendrá la resta de creation_date_answer y creation_date_question.

```{r}
questions %>%
  inner_join(answers, by = c("id" = "question_id"), suffix=c("_question", "_answer")) %>% #sección 3.1
  mutate(gap=(creation_date_answer - creation_date_question))  #Sección 3.2

```


4. Joining question and answer counts

También podemos determinar cuántas preguntas realmente arrojan respuestas. Si contamos el número de respuestas para cada pregunta, podemos unir los conteos de respuestas con la tabla de preguntas.

4.1. Cuente y ordene la columna question_id en la tabla de answers, luego almacene el resultado en la variable answer_counts.

```{r}
answer_counts <- answers %>%
  count(question_id, sort=TRUE)

answer_counts

```
4.2. Relacione la tabla questions con answer_counts (utilice left_join).
4.3. Reemplace los valores NA en la columna n con ceros.
4.4. Por último almacene el resultado en la variable question_answer_counts

```{r}
question_answer_counts <- questions %>%
  left_join(answer_counts, by = c("id" = "question_id")) %>%  #sección 4.2
  replace_na(list(n="0")) #Sección 4.3 reemplazar na con 0.
  

question_answer_counts #Resultado en variable indicada
```

5. Joining questions, answers, and tags
Identifiquemos qué temas de R generan más interés en Stack Overflow.

5.1. Combine question_tags con question_answer_counts usando inner_join.
5.2. Ahora, use otro inner_join para agregar la tabla tags.

```{r}

question_tags %>%
  inner_join(question_answer_counts, by = c("question_id" = "id")) %>%
  inner_join(tags, by = c("tag_id" = "id"))

```


